臺灣桃園地方法院刑事判決
111年度訴字第140號
公  訴  人  臺灣桃園地方檢察署檢察官 
被      告  黎峻宇


指定辯護人  本院公設辯護人彭詩雯  
上列被告因違反毒品危害防制條例案件，經檢察官提起公訴（11
1年度偵字第861號），本院判決如下：
    主  文
黎峻宇犯如附表編號一至四「主文欄」所示之罪，各處如附表編
號一至四「主文欄」所示之刑。應執行有期徒刑伍年陸月。
扣案之甲基安非他命壹包（驗餘淨重零點肆壹貳捌公克，含包裝
袋壹只）沒收銷燬；未扣案之搭配門號0000000000號行動電話壹
支（含SIM卡壹張）、犯罪所得新臺幣肆仟伍佰元均沒收，於全
部或一部不能沒收或不宜執行沒收時，各追徵其價額。
    事  實
一、黎峻宇明知甲基安非他命為毒品危害防制條例列管之第二級
    毒品，依法不得販賣，竟基於販賣第二級毒品甲基安非他命
    以營利之犯意，以通訊軟體LINE作為聯絡工具，以LALAMOVE
    快遞寄送甲基安非他命之方式，於附表編號1至4所示時間、
    地點、以附表編號1至4所示價格，販賣甲基安非他命予歐勝
    文，其中附表編號3因LALAMOVE快遞外送員察覺有異，將甲
    基安非他命交警查扣而未遂。
二、案經桃園市政府警察局刑事警察大隊報告臺灣桃園地方檢察
    署檢察官偵查起訴。 
    理  由
一、證據能力部分：
    本判決所引用供述證據之證據能力，被告黎峻宇、辯護人均
    同意作為證據，本院審酌各項證據作成時之情況，並無違法
    取證及證明力明顯過低之瑕疵，認為以之作為證據應屬適當
    ，依刑事訴訟法第159條之5第1項規定，均有證據能力。至
    於本判決所引用之非供述證據部分，與本案均有關連性，亦
    無證據證明係實施刑事訴訟程序之公務員以不法方式所取得
    ，依刑事訴訟法第158條之4反面解釋，亦具證據能力。
二、認定犯罪事實所憑之證據及理由：
㈠、上揭犯罪事實，業據被告於偵查及本院審理中坦承不諱（見
    偵卷第9至13頁、他卷第167至169頁、本院卷第40至41頁、
    第91至92頁），且有附表「證據資料」欄所示之證據、通聯
    紀錄調閱查詢單（見他卷第63頁）在卷可稽；又被告就附表
    編號3所示犯行，為警查獲時所扣得之物，經送鑑驗結果，
    檢出第二級毒品甲基安非他命成分（毛重1.0203公克，驗餘
    淨重0.4128公克），有臺北榮民總醫院毒品成分鑑定書在卷
    可參（見偵卷第57頁），足認被告上開任意性自白與事實相
    符，堪予採憑。
㈡、按一般民眾普遍認知毒品之非法交易，向為政府嚴加查緝之
    對象，且販賣毒品罪又係重罪，衡諸常情，倘非有利可圖，
    絕無平白甘冒被查獲之高度風險，與他人從事毒品交易之理
    ，從而，舉凡係有償交易，除足反證其確另基於某種非圖利
    本意之關係外，通常尚難因無法查悉其買進、賣出之差價，
    而諉無營利之意思，或阻卻販賣犯行之追訴；再者，販賣毒
    品係違法行為，非可公然為之，亦無公定價格，且容易分裝
    、增減份量，而買賣之價格，可能隨時依交易雙方關係之深
    淺、購毒者之資力、需求量及對行情之認知、毒品來源是否
    充裕、查緝是否嚴謹、風險大小等情形，而異其標準，非可
    一概而論，從而販賣之利得，除販賣之價量俱臻明確外，委
    難察得實情，然販賣者從價差或量差中牟利之方式雖異，其
    意圖營利之販賣行為則無二致。經查，被告所為各次販賣第
    二級毒品犯行，業經其供認在卷，參以被告與購毒之證人歐
    勝文並非至親，亦無任何特殊情誼，依常情研判，倘非有利
    可圖，應無甘冒重典，以原價交易毒品之理，是其所為各次
    販賣毒品犯行，主觀上確有從中賺取買賣價差或量差以營利
    之意圖，要無疑義。
㈢、從而，本件事證明確，被告犯行洵堪認定，應依法論科。
三、論罪科刑之理由：
㈠、核被告就附表編號1、2、4所為，均係犯毒品危害防制條例第
    4條第2項之販賣第二級毒品罪；就附表編號3所為，係犯毒
    品危害防制條例第4條第6項、第2項之販賣第二級毒品未遂
    罪。被告各次販賣前持有甲基安非他命之低度行為，分別為
    販賣之高度行為所吸收，均不另論罪。
㈡、被告所犯如附表編號1至4所示各次犯行，犯意各別，行為互
    殊，應予分論併罰。
㈢、減輕事由：
  1.被告就附表編號1至4所示犯行，於偵查及本院審理中均自白
    犯行，已如前述，爰均依毒品危害防制條例第17條第2項規
    定減輕其刑。
  2.被告就附表編號3所示犯行，已著手於販賣第二級毒品犯行
    之實行而不遂，為未遂犯，爰依刑法第25條第2項規定，按
    既遂犯之刑減輕之，並與前揭減輕事由，依法遞減之。
　3.被告雖供稱其毒品來源係向「何長興」購得云云，惟本案並
    未因被告供出毒品來源而查獲其他正犯或共犯，有新北市政
    府警察局永和分局111年3月28日函文、臺北市政府警察局萬
    華分局111年3月28日函文在卷可稽（見本院卷第61頁、第63
    頁），自無從依毒品危害防制條例第17條第1項規定減輕或
    免除其刑。
㈣、爰審酌被告正值青年，身體健全，明知毒品對人體身心健康
    之危害性，不思努力進取獲取所需，漠視法令，為圖一己私
    利販賣毒品予他人，助長吸食毒品之氾濫，輕則戕害施用者
    之身心健康，重則引發各種犯罪，對社會秩序潛藏之危害甚
    高，侵害社會、國家法益甚鉅，其中附表編號3所示犯行，
    幸因員警即時查獲而未遂，方未成實害，所為實屬不該，惟
    念其犯後坦承全部犯行，尚見悔意，兼衡其販賣毒品之對象
    、數量、期間、素行、犯罪動機、目的、手段、大學畢業之
    智識程度、家庭經濟狀況勉持、犯罪所得利益等一切情狀，
    分別量處如主文欄所示之刑，並考量被告各次犯行，均為罪
    質相同之販賣第二級毒品罪，犯罪時間介於110年3月底至11
    0年4月28日，罪責重複評價之程度較高等情，就其所犯數罪
    為整體非難評價，定其應執行之刑如主文所示。
四、沒收部分：
㈠、扣案之第二級毒品甲基安非他命1包（驗餘淨重0.4128公克）
    ，不問屬於犯罪行為人與否，應依毒品危害防制條例第18條
    第1項前段規定宣告沒收銷燬之，而包裝上開毒品之包裝袋
    ，因其上殘留之毒品難以析離，且無析離之實益與必要，應
    連同前開毒品沒收銷燬之。至於送驗耗損部分之毒品，因已
    鑑析用罄，業已滅失，爰不另宣告沒收銷燬。
㈡、按犯第4條至第9條、第12條、第13條或第14條第1項、第2項
    之罪者，其供犯罪所用之物，不問屬於犯罪行為人與否，均
    沒收之，毒品危害防制條例第19條第1項定有明文。未扣案
    之搭配門號0000000000號行動電話1支（含SIM卡1張），係
    被告所有，供其為本件犯行所用之物，業據其供陳在卷（見
    本院卷第40至41頁），應依毒品危害防制條例第19條第1項
    規定宣告沒收，並依刑法第38條第4項規定，於全部或一部
    不能沒收或不宜執行沒收時，追徵其價額。
㈢、按犯罪所得，屬於犯罪行為人者，沒收之。但有特別規定者
    ，依其規定；前二項之沒收，於全部或一部不能沒收或不宜
    執行沒收時，追徵其價額，刑法第38條之1第1項、第3項分
    別定有明文。被告就附表所示各次販賣毒品犯行，均已取得
    證人歐勝文交付之價款，業據其供承在卷（見本院卷第41頁
    ），合計新臺幣4,500元，雖均未扣案，然因屬犯罪所得之
    財物，應依刑法第38條之1第1項前段、第3項規定宣告沒收
    ，於全部或一部不能沒收或不宜執行沒收時，追徵其價額。
據上論斷，應依刑事訴訟法第299條第1項前段，毒品危害防制條
例第4條第2項、第6項、第17條第2項、第18條第1項前段、第19
條第1項，刑法第11條、第25條第2項、第38條第4項、第38條之1
第1項前段、第3項、第51條第5款，判決如主文。
本案經檢察官劉玉書、方勝詮提起公訴，檢察官黃翎樵到庭執行
職務。 
中　　華　　民　　國　　111 　年　　6 　　月　　30　　日
                  刑事第九庭審判長法    官  陳品潔
　　　　　　　　　
　　　　　　　　　                法    官  王鐵雄
　　　　　　　　　
　　　　　　　　　                法    官  蔣彥威
以上正本證明與原本無異。
如不服本判決應於收受判決後20日內向本院提出上訴書狀，並應
敘述具體理由。其未敘述上訴理由者，應於上訴期間屆滿後20日
內向本院補提理由書(均須按他造當事人之人數附繕本)「切勿逕
送上級法院」。 
　　　　　　　　　　　　　　　    書 記 官　賴葵樺
中　　華　　民　　國　　111 　年　　6 　　月　　30　　日
附錄本件論罪科刑法條全文：毒品危害防制條例第4 條 
毒品危害防制條例第4條
製造、運輸、販賣第一級毒品者，處死刑或無期徒刑；處無期徒
刑者，得併科新臺幣3千萬元以下罰金。
製造、運輸、販賣第二級毒品者，處無期徒刑或10年以上有期徒
刑，得併科新臺幣1千5百萬元以下罰金。
製造、運輸、販賣第三級毒品者，處7年以上有期徒刑，得併科
新臺幣1千萬元以下罰金。
製造、運輸、販賣第四級毒品者，處5年以上12年以下有期徒刑
，得併科新臺幣5百萬元以下罰金。
製造、運輸、販賣專供製造或施用毒品之器具者，處1年以上7年
以下有期徒刑，得併科新臺幣1百50萬元以下罰金。
前五項之未遂犯罰之。
附表：
編號 交易時間（民國）、地點、毒品種類及價格 交付方式、LALAMOVE訂單編號         證據資料      主文  1 110年3月底某日，在新北市○○區○○路000號1樓，販賣甲基安非他命0.4公克，價格1,000元 置於信箱由歐勝文拿取 證人歐勝文於警詢及偵查中之證述（見偵卷第30頁、他卷第140頁）  黎峻宇販賣第二級毒品，處有期徒刑伍年貳月。 2 110年4月16日23時20分許，販賣甲基安非他命1公克，價格1,500元，由新北市○○區○○路000號1樓寄至桃園市○○區○○路000號（起訴書誤載為「廣福路125號」） LALAMOVE訂單編號：000000000000 1.證人歐勝文於警詢及偵查中之證述（見偵卷第27至28頁、他卷第138至139頁） 2.LALAMOVE訂單資訊（見偵卷第111頁） 3.被告中國信託銀行帳戶交易明細（見偵卷第135頁） 黎峻宇販賣第二級毒品，處有期徒刑伍年貳月。 3 110年4月27日15時4分許，販賣甲基安非他命0.5公克，價格1,000元，由新北市○○區○○路000號1樓寄至桃園市○○區○○路0000號，因LALAMOVE外送員察覺有異，交警查扣而未遂 LALAMOVE訂單編號：000000000000  1.證人王俊棠於警詢中之證述（見偵卷第69至77頁） 2.證人歐勝文於警詢及偵查中之證述（見偵卷第28至29頁、他卷第139頁） 3.桃園市政府警察局桃園分埔子派出所扣押筆錄、扣押物品目錄表（見偵卷第95至97頁） 4.貨物照片及檢舉人手機照片（見偵卷第105至108頁） 5.LALAMOVE訂單資訊（見偵卷第111頁） 黎峻宇販賣第二級毒品，未遂，處有期徒刑貳年柒月。 4 110年4月28日3時22分許，販賣甲基安非他命0.5公克，價格1,000元，由新北市○○區○○路000號1樓寄至桃園市○○區○○路0000號 LALAMOVE訂單編號：000000000000 1.證人歐勝文於警詢及偵查中之證述（見偵卷第29至30頁、他卷第140頁） 2.LALAMOVE訂單資訊（見偵卷第111頁） 黎峻宇販賣第二級毒品，處有期徒刑伍年貳月。